臺灣臺中地方法院刑事判決　　　　　　 100年度訴字第2572號
公　訴　人　臺灣臺中地方法院檢察署檢察官
被　　　告　楊惠婷
上列被告因違反毒品危害防制條例案件，經檢察官提起公訴（10
0 年度毒偵字第2099號），被告就被訴事實為有罪之陳述，經聽
取被告與公訴人之意見後，本院合議庭裁定由受命法官獨任進行
簡式審判程序，本院判決如下：
    主    文
楊惠婷施用第一級毒品，處有期徒刑陸月，如易科罰金，以新臺
幣壹仟元折算壹日；又施用第二級毒品，處有期徒刑肆月，如易
科罰金，以新臺幣壹仟元折算壹日。應執行有期徒刑玖月，如易
科罰金，以新臺幣壹仟元折算壹日。
    犯罪事實
一、楊惠婷前於民國98年間，因施用毒品案件，經本院裁定送觀
    察、勒戒後，認無繼續施用毒品之傾向，於同年10月15日執
    行完畢釋放，並經臺灣臺中地方法院檢察署（下稱臺中地檢
    署）檢察官以98年度毒偵字第911 號為不起訴處分確定。詎
    仍不知戒慎，猶於上開觀察、勒戒執行完畢釋放後5 年內之
    100 年5 月22日上午11時許，在其位於臺中市清水區○○○
    路76之7 號住處內，基於施用第一級毒品海洛因之犯意，以
    將海洛因摻入香菸內再點火燃燒吸食之方式，施用第一級毒
    品海洛因1 次。另基於施用第二級毒品甲基安非他命之犯意
    ，於同日（5 月22日）晚間8 時許，仍在上址住處內，以將
    甲基安非他命置於玻璃球內燒烤後吸食其煙霧之方式，施用
    第二級毒品甲基安非他命1 次。嗣於100 年5 月24日上午11
    時13分許，經臺中地檢署觀護人通知其前往該署採尿送驗，
    結果呈嗎啡、可待因及安非他命、甲基安非他命陽性反應，
    始循線查悉上情。
二、案經臺灣臺中地方法院檢察署觀護人簽請臺灣臺中地方法院
    檢察署檢察官偵查起訴。
    理    由
一、本件被告所犯者非為死刑、無期徒刑、最輕本刑為3 年以上
    有期徒刑之罪或高等法院管轄第一審案件，其於準備程序進
    行中，先就被訴事實為有罪之陳述，經告知其簡式審判程序
    之旨，並聽取公訴人、被告之意見後，本院合議庭依刑事訴
    訟法第273 條之1 第1 項之規定，裁定由受命法官獨任以簡
    式審判程序進行本案之審理，合先敘明。
二、上開犯罪事實，業據被告先後迭於檢察官偵查及本院審理中
    供認不諱（見偵卷第11至12頁、本院卷第11頁反面），其為
    臺中地檢署觀護人採集之尿液檢體（尿液檢體編號：000000
    000 ），經送請中山醫學大學附設醫院檢驗科藥物檢測中心
    檢驗結果，呈現嗎啡、可待因及安非他命、甲基安非他命陽
    性反應一節，亦有該中心尿液檢驗報告、臺灣臺中地方法院
    檢察署受保護管束人（被告）尿液檢體監管記錄表各1 份在
    卷可佐。且查：(一)、施用海洛因後24小時內經由尿液排出之
    量可達使用劑量之80% ，該種毒品於尿液中排出之最長時限
    ，受施用劑量、施用方式、個人體質及代謝情況等因素影響
    ，因個案而異，一般可檢出之最長時間為海洛因服用後2 至
    4 天等情，此業經行政院衛生署管制藥品管理局以90年5 月
    4 日管檢字第93902 號函釋明確。(二)、海洛因經人體代謝後
    ，在尿液中會產生單乙醯嗎啡、游離態嗎啡及大量結合態嗎
    啡，不會代謝產生可待因，但非法濫用之海洛因毒品，在製
    造過程中，常含有少量雜質乙醯可待因，乙醯可待因經人體
    代謝後，在尿液中會產生可待因，因此非法施用毒品者，在
    尿液可檢出大量之嗎啡成分及較少量之可待因成分等情，亦
    有法務部法醫研究所93年10月13日法醫毒字第0930003574號
    函釋可參。(三)、又施用甲基安非他命之代謝最先是去N-甲基
    （N-demethylation ）而形成安非他命，於施用甲基安非他
    命後，在正常尿液PH值情況下，24小時內，有43﹪服用劑量
    以甲基安非他命原態排出；另施用安非他命後24小時內，有
    30﹪以安非他命原態排出，20﹪經去氨基作用及氧化作用形
    成苯甲酸，2 ﹪經反應形成Norephedrine。施用安非他命後
    ，其尿液不致檢出甲基安非他命陽性反應，而施用甲基安非
    他命後，其尿液可檢出甲基安非他命和其代謝物安非他命成
    分一節，復有行政院衛生署管制藥品管理局93年11月2 日管
    檢字第0930010499號函足憑。(四)、而個人口服投與甲基安非
    他命後，其尿液中能否驗出安非他命陽性反應，乃與其投與
    方式、投與量、個人體質、採尿時間及檢測儀器之精密度等
    有關；一般而言，約70﹪於口服投與後24小時內自尿中排出
    ，約90﹪於96小時內將自尿中排出，從而吸食時間距採集尿
    液時間最長不會超過4 日，亦有同上局81年2 月8 日81藥檢
    壹字第1156號函可參。再佐以前揭尿液檢驗報告明白揭示係
    以氣相層析質譜儀法作為確認檢驗之方式，而以氣相層析質
    譜儀分析法進行確認者，均不致產生偽陽性反應，復為行政
    院衛生署管制藥品管理局於92年6 月20日以管檢字第092000
    4713號函釋明甚詳。準此，被告之尿液既經以氣相層析質譜
    儀法檢驗，呈嗎啡、可待因及甲基安非他命、安非他命陽性
    反應，堪認被告自白先後於前開時、地各施用第一級毒品海
    洛因及第二級毒品甲基安非他命等情，核與事實相符，可以
    採信。綜上，本案事證已臻明確，被告犯行堪予認定，應依
    法論科。
三、論罪科刑：
(一)、查被告楊惠婷前於98年間，因施用毒品案件，經本院裁定送
    觀察、勒戒後，認無繼續施用毒品之傾向，於同年10月15日
    執行完畢釋放，並經臺中地檢署檢察官以98年度毒偵字第91
    1 號為不起訴處分確定，此有臺灣高等法院被告前案紀錄表
    、臺灣高等法院施用毒品案件紀錄表等在卷可稽。其於上開
    觀察、勒戒執行完畢釋放後5 年內，再犯本件施用毒品之犯
    行，核與毒品危害防制條例第23條第2 項之規定相符，公訴
    人逕行起訴，並無不合，先予敘明。
(二)、按海洛因及甲基安非他命分屬毒品危害防制條例第2 條第2
    項第1 款所規定之第一級毒品及同條項第2 款所規定之第二
    級毒品。是核被告楊惠婷所為，係犯毒品危害防制條例第10
    條第1 項施用第一級毒品罪及同條第2 項施用第二級毒品罪
    。被告持有第一、二級毒品，復分別進而施用，其持有毒品
    之低度行為，應分別為施用第一、二級毒品之高度行為所吸
    收，均不另論罪。被告所犯上開2 罪，犯意各別，行為互殊
    ，應予分論併罰。爰審酌被告前因施用毒品等案件，即曾受
    觀察、勒戒之執行，本應徹底戒除毒癮，不料竟仍繼續施用
    毒品，顯見其並無戒除毒害之決心，本不宜寬貸，惟念其施
    用毒品乃自戕一己之身體健康，且具有病患性人格之特質，
    反社會性之程度應屬較低，犯後又坦承犯行，態度尚佳等一
    切情狀，爰分別量處如主文所示之刑，並定其應執行之刑，
    及就各宣告刑與所定應執行之刑，均諭知易科罰金之折算標
    準，以示懲儆。
據上論斷，應依刑事訴訟法第273 條之1 第1 項、第299 條第1
項前段，毒品危害防制條例第10條第1 項、第2 項，刑法第11條
前段、第41條第1 項前段、第8 項、第51條第5 款，判決如主文
。
本案經檢察官周佩瑩到庭執行職務。
中    華    民    國   100    年    10    月    31    日
                  刑事第十七庭  法  官  呂綺珍
以上正本證明與原本無異。
如不服本判決應於收受判決後10日內向本院提出上訴書狀，並應
敘述具體理由；其未敘述上訴理由者，應於上訴期間屆滿後20日
內向本院補提理由書（均須按他造當事人之人數附繕本）「切勿
逕送上級法院」。
                                書記官  江婉君
中    華    民    國   100    年    10    月    31    日
附錄論罪科刑法條
毒品危害防制條例第10條
施用第一級毒品者，處6 月以上5 年以下有期徒刑。
施用第二級毒品者，處3 年以下有期徒刑。